【裁判字號】    92,上訴,673
【裁判日期】    920530
【裁判案由】    違反毒品危害防制條例
【裁判全文】
臺灣高等法院高雄分院刑事判決                    九十二年度上訴字第六七三號
    上  訴  人
    即  被  告  甲○○
右上訴人因違反毒品危害防制條例案件，不服臺灣高雄地方法院九十一年度訴字第三
六四六號中華民國九十二年二月二十七日第一審判決（聲請簡易判決處刑案號：九十
一年度毒偵字第五七三四號；經台灣高雄地方法院認不宜以簡易判決處刑而改依通常
程序審理），提起上訴，本院判決如左：
    主  文
上訴駁回。
    事  實
一、甲○○曾於民國（下同）八十八、八十九年間，二次因毒品危害防制條例案件，
    經台灣高雄地方法院以八十八年度毒聲字第九０一八號、八十九年度毒聲字第二
    ０一０號裁定送觀察、勒戒，因均無繼續施用毒品之傾向，由臺灣高雄地方法院
    檢察署檢察官於八十八年十二月二十一日、八十九年七月十二日，分別以八十八
    年度毒偵字第三０五三號、八十九年度毒偵緝字第二五九號為不起訴處分確定。
    詎其仍不知悔改，基於施用第一級毒品海洛因及第二級毒品安非他命之概括犯意
    ，自八十九年九月初某日起至九十一年九月二十日止（起訴書誤載為至九十一年
    九月二十一日止），在高雄縣岡山鎮○○路三九０號和源旅社三０二室內、高雄
    縣市之朋友住處等地點，以注射針筒注射之方式，連續施用第一級毒品海洛因多
    次，另以將安非他命放在玻璃球內以火燒烤使產生煙霧之方式，連續施用第二級
    毒品安非他命多次，嗣於八十九年九月二十四日十五時三十分許在高雄縣岡山鎮
    ○○路寶公橋前、於八十九年十二月十九日十三時四十分許在高雄縣岡山鎮○○
    路三九０號和源旅社三０二室、於九十一年三月二十七日在高雄縣岡山鎮○○路
    五六八巷三０號住處（起訴書誤載為同年月二十四日）、於九十一年九月二十日
    二十二時四十分許在高雄縣岡山鎮○○○路太陽城汽車賓館二三三室為警查獲，
    並扣得第一級毒品海洛因（驗後淨重）十一點三六公克、第二級毒品安非他命（
    驗後淨重）十點五公克、殘留第一級毒品海洛因殘渣（量微無法析離秤重）之注
    射針筒四支，及甲○○所有預備供施用第二級毒品安非他命用之吸食器及打火機
    各一個。
二、案經高雄縣警察局岡山分局報告、南部地方軍事法院檢察署移送台灣高雄地方法
    院檢察署檢察官聲請簡易判決處刑，經台灣高雄地方法院認不宜以簡易判決處刑
    而改依通常程序審理。
    理  由
一、上訴人即被告甲○○（下稱被告）經本院合法傳喚，無正當理由不到庭。惟查，
    右揭事實，已據被告於原審審理時坦承不諱，其於八十九年九月二十四日、十二
    月十九日、九十一年三月二十七日、九十一年九月二十一日在警局、國防部南部
    地方軍事看守所所採集之尿液，經送檢驗結果均呈嗎啡及甲基安非他命陽性反應
    ，有高雄縣政府衛生局八十九年十月三十日八九煙檢字第二七四四號、九十年一
    月二日八九煙檢字第三三九八號、九十一年十月十一日九一煙檢字第一七０七號
    煙毒尿液檢驗成績書、國軍左營醫院一般生化學檢查檢驗報告單各一份附卷可稽
    ，且扣案之白色粉末及注射針筒，經送鑑定結果，均含有海洛因成分，扣案之白
    色晶體，經送鑑定結果，則含有甲基安非他命成分等情，有法務部調查局編號0
    00000000號鑑定通知書、高雄醫學大學附設中和紀念醫院編號九二０一
    —二二、九二０一—二一、九一一二—三五０號檢驗報告單各一份附卷可稽，此
    外，並有吸食器及打火機各一個扣案為憑，足認被告於原審之自白與事實相符。
    又被告曾因毒品危害防制條例案件，經台灣高雄地方法院先後以八十八年度毒聲
    字第九０一八號、八十九年度毒聲字第二０一０號裁定送觀察、勒戒，因均無繼
    續施用毒品之傾向，而由臺灣高雄地方法院檢察署檢察官於八十八年十二月二十
    一日、八十九年七月十二日，分別以八十八年度毒偵字第三０五三號、八十九年
    度毒偵緝字第二五九號為不起訴處分確定等節，有卷附之臺灣高等法院被告全國
    前案紀錄表及不起訴處分書可按。綜上，本件事證明確，被告於五年內再犯前揭
    施用第一級毒品海洛因及第二級毒品安非他命之犯行已堪認定，應依法論科。
二、核被告所為，其施用第一級毒品海洛因之行為，係犯毒品危害防制條例第十條第
    一項施用第一級毒品罪；其施用第二級毒品安非他命行為，係犯同條第二項施用
    第二級毒品罪。其施用海洛因前之持有第一級毒品海洛因之行為、施用安非他命
    前之持有第二級毒品安非他命之行為，本應分別以非法持有第一級毒品罪、非法
    持有第二級毒品罪論，惟其持有後進而施用，則其持有之低度行為應為施用之高
    度行為所吸收，不另論罪。又其所犯上開二罪，犯意各別，構成要件不同，應分
    論併罰。再其先後多次施用第一級毒品、施用第二級毒品之犯行，均時間緊接，
    方法相同，顯各係基於概括犯意為之，均為連續犯，應依刑法第五十六條規定各
    論以一罪，並依法加重其刑。公訴人雖僅就被告自八十九年九月二十四日十八時
    回溯二十四小時內某時起之施用毒品犯行提起公訴，惟被告自九十年九月初起至
    同年月二十四日十八時回溯二十四小時內某時止之施用毒品犯行與公訴人起訴經
    論罪科刑部分既有連續犯之裁判上一罪關係，自得由本院併予審理。
三、原審以被告罪證明確，適用毒品危害防制條例第十條第一項、第二項、第十八條
    第一項前段，刑法第十一條、第五十六條、第五十一條第五款、第三十八條第一
    項第二款規定，審酌被告前曾因施用毒品案件經法院二次裁定送觀察、勒戒，嗣
    經檢察官為不起訴處分確定後，竟仍不知警惕繼續施用毒品，此次施用毒品之犯
    行長達二年，惟念其犯罪後坦認犯行，已有悔意及其犯罪動機、目的等一切情狀
    ，就連續施用第一級毒品部分，量處有期徒刑一年，就連續施用第二級毒品部分
    ，量處有期徒刑八月，並定應執行為有期徒刑一年六月。又以扣案之第一級毒品
    海洛因（驗後淨重）十一點三六公克、第二級毒品安非他命（驗後淨重）十點五
    公克、殘留第一級毒品海洛因殘渣（量微無法析離秤重）之注射針筒四支，應依
    毒品危害防制條例第十八條第一項前段規定沒收銷燬，至於鑑驗所耗用之毒品，
    既已滅失，故不予宣告沒收；並以扣案之吸食器及打火機各一個，為被告所有，
    業據被告供述在卷，且為預備供被告施用第二級毒品安非他命所用之物，依刑法
    第三十八條第一項第二款規定宣告沒收。原審認事用法核無違誤，量刑亦稱妥適
    ，被告具狀未具理由提起上訴，為無理由，應予駁回。
四、被告經合法傳喚，無正當之理由不到庭，爰不待其陳述逕行判決。
據上論結，應依刑事訴訟法第三百六十八條、第三百七十一條，判決如主文。
本案經檢察官方娜蓉到庭執行職務。
中    華    民    國      九十二      年      五      月     三十   日
                              臺灣高等法院高雄分院刑事第一庭
                                  審判長法官  曾永宗
                                        法官  郭玫利
                                        法官  邱永貴
右正本證明與原本無異。
施用第一級毒品部分，如不服本判決應於收受本判決後十日內向本院提出上訴書狀，
其未述上訴理由者，並得於提起上訴後十日內向本院補提理由書狀（均須按他造當
事人之人數附繕本)「切勿逕送上級法院」，其餘部分不得上訴。
                                      書記官  梁雅華
中    華    民    國      九十二      年      五      月     三十   日
附錄：本判決論罪科刑法條：
毒品危害防制條例第十條
施用第一級毒品者，處六月以上五年以下有期徒刑。
施用第二級毒品者，處三年以下有期徒刑。


司法院資訊處製作；財團法人民間司法改革基金會備份。
